# 为获取政府补助而发生的费用是否为非经常性损失

提问人：piaomiaofeng 时间：2021-07-28 17:18:27
请教陈版主，企业判断很有可能能申请到政府的奖励或补贴而去申请并成功获取政府补助，那么为申请而发生的中介费、材料费等是否也作为非经常性损失呢？现在主流的做法好像都不考虑这块，但是这也属于影响了真实、公允地评价公司当期经营成果和获利能力的支出呀，计算扣非的时候可不可以考虑进去？

回答人：chenyiwei
不属于非经常性损益。因为这属于接受中介机构服务的对价，且这些款项的支付并不以成功获得补贴为前提，金额也不与可获得的补贴挂钩。

提问人：piaomiaofeng 时间：2021-08-02 14:29:19
如果和中介签订的合同中约定，服务费的支付以收到补助为前提呢？或者以收到的补助的比例支付服务费呢？可以考虑算作非经常性损益？

回答人：chenyiwei
理论上可以，但从未见过此类实际案例。